臺灣臺北地方法院刑事判決　　　　　　　96年度易字第2321號
　　公　訴　人　臺灣臺北地方法院檢察署檢察官
　　被　　　告　甲○○
上列被告因違反著作權法案件，經檢察官提起公訴（96年度偵字
第12957號），被告就被訴事實為有罪之陳述，經本院告知簡式
審判程序意旨，並聽取公訴人及被告意見後，裁定進行簡式審判
程序，判決如下：
    主  文
甲○○明知係侵害著作財產權之光碟重製物而散布，處有期徒刑
柒月；減為有期徒刑月拾伍日，如易科罰金，以新臺幣壹仟元
折算壹日。緩刑貳年。扣案非法重製之「布衣神相」影音光碟片
共陸片均沒收。
    事  實
一、甲○○明知「布衣神相」影集視聽著作在臺灣地區之著作財
    產權，係專屬英屬維京群島商群體國際股份有限公司臺灣分
    公司所有，任何人未得同意或授權，均不得擅自重製或販售
    擅自重製之盜牌品，且亦明知其於民國九十五年間某日，在
    網路上以新臺幣（下同）四百至五百元，向真實姓名、年籍
    不詳、帳號為「WIN886611」之成年人所購得之「布衣神相
    」DVD光碟六片，係他人擅自燒錄之盜版品，竟仍於九十六
    年二月一日間某不詳期日，在臺北市信義區○○○路○段七
    九○巷六二弄十五號二樓住處，利用網際網路連線上網至雅
    虎奇摩拍賣網站，以申請之帳號「snk 0916」刊登販售上開
    盜版品訊息而散布之，嗣九十六年三月十一日，丙○○上網
    以三百四十五元（含運費）標得該盜版品，並依甲○○之指
    示，將款項匯至不知情之楊志忠所聲請之臺灣郵政股份有限
    公司新化中山路郵局帳戶（帳號：00000000000
    000），丙○○於收受甲○○寄送之前揭光碟後，確認係
    為盜版品，即報警處理，經警扣得前揭盜版光碟共六片。
二、案經英屬維京群島商群體國際股份有限公司臺灣分公司訴由
    臺北縣政府警察局永和分局報告臺灣臺北地方法院檢察署檢
    察官偵辦起訴。
    理  由
壹、程序方面：
一、本件係經被告甲○○就被訴事實為有罪之陳述，而經本院裁
    定以簡式審判程序加以審理，則依據刑事訴訟法第二百七十
    三條之二規定，證據調查不受刑事訴訟法第一百五十九條第
    一項、第一百六十一條之二、第一百六十一條之三、第一百
    六十三之一及第一百六十四條至第一百七十規定之限制；且
    得依同法第三百十條之一、或第三百十條之二準用同法第四
    百五十四條之規定，製作略式判決書，合先敘明。
貳、實體方面：
一、上揭犯罪事實，業經被告甲○○迭於警訊時、偵查中及本院
    審理時坦承不諱，並當庭為認罪之表示（見本院卷九十六年
    十月十一日審判筆錄），核與告訴代理人乙○○在偵查中之
    結證之情節互核相符，復有告訴人之經濟部公司執照、臺北
    市政府營利事業登記證各一紙、電視廣播（國際）有限公司
    專屬授權書一份、布衣神相光碟封面二紙、販售前開光碟之
    網路列印資料一份、丙○○匯款之臺灣郵政WebATM轉帳明細
    表、中華郵政國內掛號包裹之託運單、扣案盜版光碟版面影
    印、扣押物品目錄表、楊志忠之郵政存簿儲金部封面暨存提
    款明細、雅虎奇摩帳號「snk0 916」登陸IP查詢回覆、贓證
    物品清單各一紙、帳號「snk09 16」與「WIN8866 11」買賣
    上開光碟之網路列印資料一份暨帳簿存提款明細一紙（見偵
    查卷第三五至五四頁、第五十七頁、第七一至七五頁）在卷
    可憑，足認被告前揭自白與事實相符，而可採信。綜上，本
    件事證明確，被告違反著作權之犯行，已堪認定，應依法論
    罪科刑。
二、核被告所為，係違反著作權法第九十一條之一第三項、第二
    項之明知為侵害英屬維京群島商群體國際股份有限公司臺灣
    分公司著作財產權之重製光碟而散布罪。其意圖散布而持有
    之低度行為，已為散布之高度行為所吸收，不另論罪。爰審
    酌被告並無犯罪前科，素行尚佳，此有臺灣高等法院被告前
    案紀錄表一紙附卷可憑，其犯罪之動機、目的乃因貪圖小利
    、其手段、生活狀況及教育程度，因欠缺對他人著作權尊重
    之觀念，竟擅自販賣而散布非法重製之前揭影視光碟片，惟
    念及被告犯後坦承犯行不諱，深表悔悟，並當庭表示絕不再
    犯，且願在奇摩拍賣網頁上，刊登自身遭遇為借鏡，勸籲網
    友、賣家尊重智慧財產權，有網路列印資料一份可參，應認
    被告深具反省之意，態度甚為良好，且販賣盜版光碟之數量
    尚微、犯罪所生危害非鉅等一切情狀，量處如主文所示之刑
    。
三、本件被告所犯違反著作權法之罪，犯罪時間在九十六年四月
    二十四日以前，應依中華民國九十六年罪犯減刑條例第二條
    第一項第三款規定減其宣告刑二分之一，並依同條例第九條
    規定併諭知易科罰金之折算標準。
四、末查被告前未曾因故意犯罪受有期徒刑以上刑之宣告，此有
    上揭被告前案紀錄表可按，其因一時失慮，致罹章典，犯罪
    深表後悔，且與告訴人達成和解，有告訴人陳報狀暨和解書
    一份可按，歷此次偵、審教訓後，當知所警惕，信無再犯之
    虞，本院認前開所宣告之刑，以暫不執行為適當，爰併予宣
    告緩刑二年，以勵自新。
五、扣案非法重製光碟影集「布衣神相」共六片，應依著作權法
    第九十八條之規定諭知沒收。
據上論斷，應依刑事訴法第二百八十四條之一、第二百七十三條
之一第一項、第二百九十九條第一項前段，著作權法第九十一條
之一第三項、第二項、第九十八條，刑法第十一條前段、第四十
一條第一項前段、第七十四條第一項第一款，中華民國九十六年
罪犯減刑條例第二條第一項第三款、第七條、第九條，判決如主
文所示之刑。
本案經檢察官張友寧到庭執行職務。
中　　華　　民　　國　　96　　年  　10  　月　　26　　日
　　　        　　　　刑事第十六庭  法　官　徐千惠
上正本證明與原本無異。
如不服本判決，應於判決送達後10日內向本院提出上訴狀（應抄
附繕本）。告訴人或被害人如對於本判決不服者，應具備理由請
求檢察官上訴，其上訴期間之計算係以檢察官收受判決正本之日
期為準。
                                    書記官  李典育
中　　華　　民　　國　　96　　年　　10　　月　　26　　日
附錄本案論罪科刑法條全文
著作權法第九十一條之一
擅自以移轉所有權之方法散布著作原件或其重製物而侵害他人之
著作財產權者，處三年以下有期徒刑、拘役，或科或併科新臺幣
五十萬元以下罰金。
明知係侵害著作財產權之重製物而散布或意圖散布而公開陳列或
持有者，處三年以下有期徒刑，得併科新臺幣七萬元以上七十五
萬元以下罰金。
犯前項之罪，其重製物為光碟者，處六月以上三年以下有期徒刑
，得併科新臺幣二十萬元以上二百萬元以下罰金。但違反第八十
七條第四款規定輸入之光碟，不在此限。
犯前二項之罪，經供出其物品來源，因而破獲者，得減輕其刑。
著作權法第九十八條
犯第九十一條至第九十三條、第九十五條至第九十六條之一之罪
，供犯罪所用或因犯罪所得之物，得沒收之。但犯第九十一條第
三項及第九十一條之一第三項之罪者，其得沒收之物，不以屬於
犯人者為限。
